【裁判字號】    97,易,1061
【裁判日期】    971222
【裁判案由】    竊盜
【裁判全文】
臺灣屏東地方法院刑事判決              97年度易字第1061號
公  訴  人  臺灣屏東地方法院檢察署檢察官
被      告  甲○○
上列被告因竊盜案件，經檢察官提起公訴（97年度偵字第6526號
），被告於準備程序就被訴事實為有罪之陳述，本院合議庭裁定
由受命法官獨任逕行簡式審判程序，並予判決如下：
    主  文
甲○○竊盜，未遂，累犯，處有期徒刑肆月，如易科罰金，以新
臺幣壹仟元折算壹日。
    事  實
一、甲○○前於(一)民國88年間因施用毒品案件，經本院以88年度
    毒聲字第211 號裁定送臺灣屏東看守所附設勒戒處所施以觀
    察、勒戒後，經評定認為有繼續施用毒品之傾向，由本院以
    88 年 度毒聲字第417 號裁定送戒治處所施以強制戒治，嗣
    經本院以88年度毒聲字第1536號裁定停止強制戒治，及以88
    年度毒聲字第2535號裁定撤銷停止強制戒治，於89年7 月28
    日強制戒治執行期滿釋放出所，並經臺灣屏東地方法院檢察
    署檢察官於同年8 月11日以89年度戒毒偵字第348 號為不起
    訴處分確定。(二)復因施用毒品案件，經臺灣屏東地方法院檢
    察署檢察官聲請強制戒治並提起公訴，強制戒治部分，由本
    院以91年度毒聲字第403 號裁定送戒治處所施以強制戒治，
    嗣經本院以92年度毒聲字第129 號裁定停止戒治，92年6 月
    5 日執行期滿；起訴部分，由本院以91年度訴字第291 號判
    處應執行有期徒刑10月確定，於93年3 月31日縮短刑期執行
    完畢。(三)於94年間，再因施用毒品案件，經臺灣高等法院高
    雄分院於94年10月28日以94年度上訴字第1115號判處有期徒
    刑1 年6 月，於同年11月24日判決確定；於同年間復因竊盜
    案件，經本院以94年簡字第1639號判決有期徒刑6 月確定；
    再於95年因施用毒品案件，經本院以95年度訴字第382 號判
    決判處有期徒刑1 年2 月，上開三罪又經本院以96年度聲減
    字第389 號裁定，分別減為有期徒刑9 月、3 月及7 月，而
    於97年3 月6 日縮短刑期假釋出監並付保護管束，嗣於97年
    4 月25日假釋期滿未經撤銷執行完畢。
二、詎甲○○仍不知悔改，於97年9 月23日17時30分許，騎乘機
    車行經屏東縣萬巒鄉○○村○○段599 地號謝茂源所有之檳
    榔園，見四下無人且上開檳榔園工寮大門未上鎖，認有機可
    趁，遂進入工寮內徒手拉扯電纜線欲竊取之，嗣於同日17時
    40分許，因警員鍾宇勇進行家戶訪查勤務中當場發現並予以
    逮捕而未遂，始查悉上情。
三、案經謝茂源訴由屏東縣政府警察局內埔分局報告屏東地方法
    院檢察署檢察官偵查起訴。
    理  由
一、本案被告甲○○所犯之加重竊盜罪，並非法定刑為死刑、無
    期徒刑或最輕本刑3 年以上有期徒刑之罪，亦非高等法院管
    轄第一審之案件，而被告於本院準備程序中就被訴事實為有
    罪之陳述，本院合議庭乃裁定由受命法官獨任進行簡式審判
    程序。又簡式審判程序之證據調查，依刑事訴訟法第273 條
    之2 規定，不受同法第159 條第1 項審判外陳述排除之限制
    ，再被告對於卷內之各項證據，亦不爭執證據能力，故卷內
    所列之各項證據，自得作為證據，先予敘明。
二、訊據被告甲○○於警詢、偵訊及本院審理時（參警卷第3 至
    5 頁、偵卷第5 頁）均業已坦承上開竊盜未遂犯行不諱，核
    與被害人謝茂源於警詢中指訴電纜線遭竊取之被害情節內容
    大致相符（見警卷第6 至7 頁），復有現場照片6 張在卷可
    佐（參警卷第19至21頁），足見被告上開任意性自白確與客
    觀事實相符，堪予採信。是本件事證業臻明確，被告竊盜犯
    行洵堪認定。
三、核被告甲○○所為，係犯刑法第320 條第1 項、第3 項竊盜
    未遂罪。又被告已著手竊取電纜線因遭員警當場發現逮捕而
    不遂，為未遂犯，乃依刑法第25條第2 項減輕其刑。被告有
    前開犯罪事實欄所載經有期徒刑宣告及執行完畢之情形，此
    有其臺灣高等法院被告前案紀錄表在卷可查，被告於有期徒
    刑執行完畢後，5 年以內再犯本件有期徒刑以上之罪，為累
    犯，應依刑法第47條第1 項之規定予以加重其刑，並依刑法
    第71條第1 項之規定先加後減之。爰審酌被告之素行，其正
    值青壯，復體無殘缺，僅因一時缺錢花用，竟不思循正當管
    道賺取錢財謀生，反起意行竊，缺乏對他人財產權需予以尊
    重之觀念，應加非難；惟衡酌被告所欲行竊之物品價值尚非
    至鉅，犯罪所生具體損害未至深重，且被告犯後始終坦承犯
    行，犯罪後態度尚稱良好等一切情狀，量處如主文所示之刑
    併諭知易科罰金折算之標準，以資懲儆。
據上論斷，應依刑事訴訟法第273 條之1 、第299 條第1 項前段
，刑法第320 條第3 項、第1 項、第25條第2 項、第47條第1 項
、第41條，判決如主文。
本案經檢察官劉文賓到庭執行職務。
中    華    民    國    97    年    12    月    22    日
                  刑事第三庭    法  官  陳怡先
以上正本證明與原本無異。
如不服本判決應於收受判決後10日內向本院提出上訴書狀，並應
敘述具體理由；其未敘述上訴理由者，應於上訴期間屆滿後20日
內向本院補提理由書（均須按他造當事人之人數附繕本）「切勿
逕送上級法院」。
中    華    民    國    97    年    12    月    22    日
                                書記官  郭松菊
刑法第320 條（普通竊盜罪、竊佔罪）意圖為自己或第三人不法
之所有，而竊取他人之動產者，為竊盜罪，處5 年以下有期徒刑
、拘役或5 百元以下罰金。意圖為自己或第三人不法之利益，而
竊佔他人之不動產者，依前項之規定處斷。
前二項之未遂犯罰之。


司法院資訊處製作；財團法人民間司法改革基金會備份。
